# 公司以前年度亏损弥补的顺序？

提问人：rainy418 时间：2011-05-05 17:13:26
公司以前年度亏损是应该先用未分配利润弥补还是先用盈余公积弥补？ 有足够盈余公积弥补亏损的情况下，是否可以先用未分配利润直接弥补以前年度亏损？ 有足够盈余公积弥补亏损的情况下，是否可以先不计提法定盈余公积（未计提满注册资本的50%）用未分配利润直接弥补以前年度亏损？
公司法规定如下，但是感觉语焉不详，是否有其他规定：
第一百六十七条　公司分配当年税后利润时，应当提取利润的百分之十列入公司法定公积金。公司法定公积金累计额为公司注册资本的百分之五十以上的，可以不再提取。
公司的法定公积金不足以弥补以前年度亏损的，在依照前款规定提取法定公积金之前，应当先用当年利润弥补亏损。

回答人：chenyiwei
这个问题以前在本版面上已有多次讨论。主要问题是由于《公司法》第 167 条不是用会计语言写的，所以容易引起歧义。 如果要动用盈余公积弥补亏损，应当由公司股东会通过决议（如无特别约定，简单多数即可），否则不能进行借记盈余公积、贷记未分配利润的帐务处理。一般做法是使用以后年度的盈利自然弥补（未分配利润红字得到完全弥补之前无需计提盈余公积），会计上无需作特殊的处理。只有出于某些特殊原因，才会动用盈余公积弥补亏损。